【裁判字號】    95,易緝,43
【裁判日期】    950630
【裁判案由】    竊盜
【裁判全文】
臺灣臺南地方法院刑事判決              95年度易緝字第43號
公  訴  人  臺灣臺南地方法院檢察署檢察官
被      告  乙○○
                    （現另案於臺灣高雄第二監獄執行中）
上列被告因竊盜案件，經檢察官提起公訴（九十四年度偵字第九
三九○號），被告就犯罪事實為有罪之陳述，經本院合議庭裁定
由受命法官進行簡式審判程序後，判決如下：
    主      文
乙○○共同攜帶兇器竊盜，未遂，處有期徒刑陸月，如易科罰金
，以參佰元折算壹日。扣案之Ｔ字型起子壹支沒收。
    事      實
一、乙○○（於警詢時及偵訊中均冒名黃文結應訊，惟檢察官起
    訴對象及本院刑罰權客體均同一，應更正檢察官起訴書之姓
    名）與王明湖（所犯竊盜犯行部分另經臺灣屏東地方法院以
    九十五年度訴字第二三四號判處有期徒刑柒月）共同基於意
    圖為自己不法所有之犯意聯絡及行為分擔，於民國九十四年
    七月二十三日下午三時某分許，由王明湖駕駛車牌號碼八Ｍ
    －九一八七號自用小客車搭載乙○○行經臺南市○○區○○
    路與大平路口，因見丙○○所有而停放在路旁之車牌號碼Ｙ
    Ｆ－八五五九號自用小客車之車內，置放有類似內裝錄影機
    之袋子，認為有機可乘，遂由王明湖在車上把風，乙○○則
    持王明湖所有之前半部為長約九公分之鐵製部分，且鐵製部
    分前端已研磨成銳角，若持以行兇客觀上足對人之生命、身
    體、安全構成威脅，具有危險性而客觀上可為兇器使用之Ｔ
    字型起子一支破壞該車之右前方乘客車門門鎖（毀損部分未
    據告訴），而著手竊盜，然當時因適有警巡邏至該處，乙○
    ○旋跑回王明湖所駕駛之前開自用小客車內，而未能得逞，
    經警見乙○○形跡可疑，遂上前盤查在車內之乙○○、王明
    湖，並於車內扣得該Ｔ字型起子一支，始查悉上情。
二、案經臺南市警察局第四分局報告臺灣臺南地方法院檢察署檢
    察官偵查起訴。
    理  由
一、本件被告乙○○所犯為死刑、無期徒刑或最輕本刑為三年以
    上有期徒刑以外之罪，其於準備程序中就被訴事實為有罪之
    陳述，經法官告知簡式審判程序之旨，並聽取公訴人之意見
    後，爰依刑事訴訟法第二百七十三條之一第一項規定，裁定
    由受命法官獨任進行簡式審判程序，合先敘明。
二、按起訴書所記載之被告姓名，一般固與審判中審理對象之被
    告姓名一致，惟如以偽名起訴，既係檢察官所指為被告之人
    ，縱在審判中始發現其真名，法院亦得對之加以審判，並非
    未經起訴。而若以偽名起訴，而審判之對象為真正之犯罪行
    為人確為檢察官所指被告之人，因刑罰權之客體同一，僅姓
    名年籍不同，其於審理中查明時，即可由法院逕行更正被告
    之姓名年籍。最高法院七十年臺上字第一○一號判例、九十
    年度臺非字第八二號判決可資參照。本件被告乙○○於警詢
    時及偵查中，均冒用其胞弟黃文結（四十六年十二月九日生
    、身分證統一編號：Ｚ000000000號）名義應訊一
    情，業據被告乙○○於九十五年六月二十一日本院審理時供
    承不諱，並有臺南市警察局第四分局九十四年十一月十一日
    南市警四偵字第○九四四四○一二八七一號函附之指紋卡等
    資料在卷可稽。而本件檢察官於起訴書所載之被告年籍雖係
    黃文結，然檢察官既係以被告乙○○為訴訟行為之對象，是
    本案檢察官所指審判及刑罰權行使之對象自始即為被告乙○
    ○，揆之前開見解，本院自應對被告乙○○加以審理，並將
    被告「黃文結」之姓名更正為「乙○○」。此外，被告乙○
    ○冒用「黃文結」名義應訊，接續偽造「黃文結」署押部分
    ，衝情應係其經警查獲為圖卸責臨時起意所為，且該罪犯罪
    構成要件，復與本件竊盜罪之構成要件有異，難認與本件加
    重竊盜罪部分有牽連犯或連續犯裁判上一罪之關係，應由臺
    灣臺南地方法院檢察署檢察官另行偵查，附此敘明。
三、訊據被告乙○○對於上揭犯罪事實，於本院審理時坦承不諱
    ，核與共犯王明湖供述之內容大致相符，並與證人即被害人
    丙○○於警詢時指訴之情節一致，並有職務報告一紙、翻攝
    自監視錄影畫面之照片七張附卷及Ｔ字型起子一支扣案可稽
    ，綜上所查，被告自白核與事實相符，本件事證明確，被告
    犯行洵堪認定。
四、按刑法第三百二十一條第一項第三款之攜帶兇器加重竊盜罪
    ，係以行為人攜帶兇器竊盜為其加重條件，此所謂兇器，其
    種類並無限制，凡客觀上足對人之生命、身體、安全構成威
    脅，具有危險性之兇器均屬之，且祇須行竊時攜帶此種具有
    危險性之兇器為已足，並不以攜帶之初有行兇之意圖為必要
    （最高法院七十九年臺上字第五二五三號判例參照）。查本
    件扣案之Ｔ字型起子一支，鐵製部分長約九公分，質地堅硬
    且前端已研磨成銳角，此有臺灣臺南地方法院檢察署勘驗筆
    錄及照片一張附卷可佐，若持以行兇，客觀上足以對人之身
    體、生命構成威脅，具有殺傷力，當屬刑法第三百二十一條
    第一項第三款所稱兇器之一種無訛。是核被告所為，係犯刑
    法第三百二十一條第二項、第一項第三款加重竊盜未遂罪。
    告乙○○與共犯王明湖就上開犯行，有犯意聯絡及行為分擔
    ，應論以共同正犯。被告乙○○與共犯王明湖二人已著手於
    竊盜犯罪行為之實行而不遂，為未遂犯，依刑法第二十六條
    規定按既遂犯之刑度減輕之。爰審酌被告不思以正當途徑靠
    自己勞力賺錢，任意侵害他人財產法益，嚴重危害社會治安
    ，破壞善良人民對平和生活秩序之期待與保障，其因好奇而
    犯罪，不尊重他人財產權之犯罪動機可議，及其犯罪之目的
    、手段，品性、生活狀況、智識程度、被告犯後即被發覺查
    獲，被害人除所有之上開車輛之右前車門門鎖受損外，無任
    何財物損失，所受之損害尚非嚴重等，及犯罪後為推諉卸責
    ，於警詢及偵訊時冒名應訊，並於偵訊中否認犯行，嗣於本
    院審理始坦承犯行等一切情狀，量處如主文所示之刑，並諭
    知易科罰金之折算標準，以資懲儆。
五、末按共同正犯因相互間利用他人之行為，以遂行其犯意之實
    現，本於責任共同之原則，有關沒收部分，對於共犯間供犯
    罪所用之物，自均應為沒收之諭知。最高法院九十一年度臺
    上字第五五八三號判決可資參照。查扣案之Ｔ字型起子一支
    ，雖非為被告乙○○所有，而係共犯王明湖所有，且供被告
    乙○○及王明湖二人犯本件竊盜犯罪所用之物，業據被告及
    共犯王明湖供承在卷，依上揭說明，爰依刑法第三十八條第
    一項第二款宣告沒收。
據上論斷，應依刑事訴訟法第二百七十三條之一、第二百九十九
條第一項前段，刑法第二十八條、第三百二十一條第一項第三款
、第二項、第二十六條前段、第四十一條第一項前段、第三十八
條第一項第二款，罰金罰鍰提高標準條例第二條，判決如主文。
本案經檢察官甲○○到庭執行職務
中    華    民    國    95    年    6     月    30    日
                     刑事第九庭  法  官  楊  佳  祥
以上正本證明與原本無異。
如不服本判決，應於收受送達後10日內向本院提出上訴書狀（應
附繕本）。
                                 書記官  顏  惠  華
中    華    民    國    95    年    6     月    30    日
附錄本案論罪科刑法條全文：
刑法第三百二十一條：
犯竊盜罪而有左列情形之一者，處六月以上、五年以下有期徒刑：
一、於夜間侵入住宅或有人居住之建築物、船艦或隱匿其內而犯
    之者。
二、毀越門扇、牆垣或其他安全設備而犯之者。
三、攜帶兇器而犯之者。
四、結夥三人以上而犯之者。
五、乘火災、水災或其他災害之際而犯之者。
六、在車站或埠頭而犯之者。


司法院資訊處製作；財團法人民間司法改革基金會備份。
